最高法院刑事判決　　　　　　　　　 111年度台上字第3279號
上　訴　人　楊世忠


上列上訴人因加重詐欺等罪案件，不服臺灣高等法院中華民國11
1 年4 月14日第二審判決（111 年度上訴字第254 號，起訴案號
：臺灣士林地方檢察署110 年度偵字第10616 號），提起上訴，
本院判決如下：
    主  文
上訴駁回。
    理  由 
一、按刑事訴訟法第377 條規定，上訴於第三審法院，非以判決
    違背法令為理由，不得為之。是提起第三審上訴，應以原判
    決違背法令為理由，係屬法定要件。如果上訴理由書狀並未
    依據卷內訴訟資料，具體指摘原判決不適用何種法則或如何
    適用不當，或所指摘原判決違法情事，顯與法律規定得為第
    三審上訴理由之違法情形，不相適合時，均應認其上訴為違
    背法律上之程式，予以駁回。至原判決究竟有無違法，與上
    訴是否以違法為理由，係屬二事。
二、本件原判決認定上訴人楊世忠有如其犯罪事實欄（下稱事實
    欄）一之㈠（包括其附表〈下稱附表〉一編號1 ），以及事
    實欄一之㈡（包括附表二編號1 至3 ）所載犯行，因而撤銷
    第一審關於附表一編號1 所示部分之科刑判決，改判論處上
    訴人犯三人以上共同詐欺取財罪刑，暨諭知相關之沒收（追
    徵）；另維持第一審關於附表二編號1 至3 所示犯行，論處
    上訴人三人以上共同詐欺取財共3 罪刑（均想像競合犯洗錢
    防制法第14條第1 項之一般洗錢罪）部分之判決，駁回上訴
    人此部分在第二審之上訴，並就上開撤銷改判及上訴駁回所
    處之有期徒刑部分，合併定其應執行刑。已敘明其所憑之證
    據及認定之理由，所為論斷說明，俱有卷內證據資料可資覆
    按，從形式上觀察，尚無足以影響其判決結果之違法情形存
    在。
三、量刑輕重，屬裁判之法院得依職權裁量之事項，苟其量刑已
    以行為人之責任為基礎，斟酌刑法第57條各款所列情狀，在
    法定刑度內，酌量科刑，而無違反公平、比例及罪刑相當原
    則，致明顯輕重失衡情形，即不得指為違法。
    原判決已敘明係以上訴人之責任為基礎，並審酌刑法第57條
    各款所列一切情狀，就撤銷部分量刑或維持第一審量刑之旨
    。既未逾越法定刑度，且無違公平正義情形，均屬刑罰裁量
    權之適法行使，並未違背比例原則、罪刑相當原則，不得任
    意指為違法。上訴意旨僅陳稱：其承認犯罪，且係被詐欺集
    團利用，希望從輕量刑云云，而未依據卷內訴訟資料，具體
    指摘原判決所為量刑如何違法，並非適法之第三審上訴理由
    。
四、一人犯數罪之相牽連案件，刑事訴訟法並無必應由同一法院
    合併審判之規定，同法第6 條第1 項、第3 項前段「得」合
    併由其中一同級法院或上級法院管轄審判之規定，旨在避免
    重複調查事證之勞費及裁判歧異，俾符合訴訟經濟及裁判一
    致性之要求，條文既謂「得」，屬法院依職權裁量事項，如
    不予合併審判，仍由各繫屬法院分別審判，自不得指為違法
    。
    原審未就上訴人被訴三人以上共同詐欺取財之相牽連案件合
    併審判，並無違法可指。此部分上訴意旨陳稱：請將其所有
    被訴相牽連案件合併審理云云，與法律規定得為第三審上訴
    理由之違法情形，不相適合。
五、綜上，本件上訴意旨徒以自己說詞，泛言指摘原判決違法，
    要與法律規定得為第三審上訴理由之違法情形，不相適合。
    本件上訴均為違背法律上之程式，應予駁回。
據上論結，應依刑事訴訟法第395 條前段，判決如主文。
中    華    民    國   111    年    7     月    7     日
                  刑事第五庭審判長法  官  李  錦  樑  
                                  法  官  周  政  達  
                                  法  官  林  孟  宜  
                                  法  官  錢  建  榮  
                                  法  官  吳  淑  惠  
本件正本證明與原本無異
                                  書記官
中    華    民    國   111    年    7     月    14    日